臺灣臺北地方法院民事判決
109年度訴字第2130號
原      告  臺北市政府工務局新建工程處

法定代理人  黃立遠  
訴訟代理人  龔維智律師
            李建民律師
被      告  林玉鳳  
訴訟代理人  戴文進律師
被      告  彭瓊緩  


訴訟代理人  高亘瑩律師
複  代理人  陳逸融律師
上列當事人間給付土地使用補償金事件，本院於民國110年9月30
日言詞辯論終結，判決如下：
    主      文
被告彭瓊緩應給付原告如附表第一項所示之金額及利息。
被告彭瓊緩應按月給付原告如附表第二項所示之金額。
原告其餘之訴及假執行之聲請均駁回。
訴訟費用由被告彭瓊緩負擔二分之一，餘由原告負擔。
本判決第一項之假執行及免為假執行如附表第三項所示。
本判決第二項之假執行及免為假執行如附表第四項所示。
    事實及理由
壹、程序部分：
    按訴狀送達後，原告不得將原訴變更或追加他訴。但請求之
    基礎事實同一、擴張或減縮應受判決事項之聲明，不甚礙被
    告之防禦及訴訟之終結者，不在此限，民事訴訟法第255條
    第1項定有明文。本件原告聲請支付命令之請求金額原為：
    請求被告林玉鳳應給付新臺幣(下同)3,579,077元，及自民
    國109年1月1日起按月給付原告70,601元，並法定遲延利息
    ；請求被告彭瓊緩應給付1,775,805元，及自109年1月1日起
    按月給付原告34,719元，並法定遲延利息。嗣本院會同地政
    機關測量，地政機關於測量後提出如附圖之複丈成果圖（詳
    如附件），原告更正並擴張、追加訴之聲明如後述，經核基
    礎事實同一，且不甚礙被告之防禦及訴訟之終結，原告更正
    及擴張、追加聲明等，依前揭規定，自應准許。
貳、實體部分：
一、原告起訴主張略以：
  ㈠本件坐落於臺北市○○區○○段0○段000地號土地為臺北市○○○○○
    段000○0地號土地為中華民國及臺北市共有(下稱系爭土地)
    ，臺北市權利範圍分別為1分之1、2994分之2987，由原告為
    管理機關。被告林玉鳳所有門牌號碼臺北市○○區○○街00號房
    屋(下稱30號房屋)、被告彭瓊緩所有門牌號碼臺北市○○區○○
    街00號及34號房屋(下稱32號及34號房屋)無權占用系爭土地
    ，原告受有相當於租金之損害，上開建物占用系爭土地之面
    積，業經本院於109年8月4日履勘現場並囑託臺北市松山地
    政事務所繪製土地複丈成果圖(即附圖)在案，30號房屋占有
    如附圖A、B部分，32號及34號房屋占有如附圖C、D部分，原
    告依據測量結果更正訴之聲明，擴張追加應受判決事項。
　㈡被告二人無權占用原告經管之土地，係無法律上原因而受利
    益致原告受損害，原告依民法第179條規定，請求被告給付
    相當租金之不當得利。又依土地法規定，城市地方之年租金
    ，以不得超過土地及其建築物申報總價額年息10%為限，而
    公有土地則以土地之公告地價為申報地價，免予申報，平均
    地權條例施行細則第21條亦定有明文。復依93年5月4日、10
    6年1月25日、107年3月31日、107年12月25日臺北市政府修
    正發布之臺北市市有房地被無權占用使用補償金計收原則(
    原證一)第三點規定，無權占用市有土地使用補償金之計收
    應分別按申報地價年息5%(非營業用途)及8%、10%(營業用途
    )計算。原告起訴前已先於108年12月30日發函向被告二人催
    告請求相當於租金之不當得利(民事支付命令聲請狀證三)，
    並於請求後6個月內即109年2月10日向法院聲請核發支付命
    令，被告二人均聲明異議而以該支付命令之聲請視為起訴，
    故本件請求權時效於108年12月30日因請求而中斷，是原告
    請求被告二人分別給付自103年12月31日起至109年2月29日
    止之不當得利(原支付命令認定已屆期部分)，另自109年3月
    1日起至返還占用土地之日止按月給付不當得利。
  ㈢被告林玉鳳應給付之不當得利，計算明細見補償金計算表(見
    本院卷㈠第153頁)，共3,735,029元,及自109年3月1日起至返
    還附圖A、B部分時止，按月給付70,852元。原告請求被告返
    還不當得利，係以支付金錢為標的，被告既已收受支付命令
    之送達，則原告就支付命令送達部分即3,720,279元之金額
    ，自得請求被告林玉鳳自支付命令送達之翌日起至清償日止
    按年息百分之五計算遲延利息，另就擴張部分即14,750元則
    自收受109年9月23日民事更正聲明狀之翌日即109年9月26日
    起按年息百分之五計算遲延利息。
　㈣被告彭瓊緩所有32號及34號房屋占用系爭土地之面積，依據
    測量結果原告於109年9月23日更正訴之聲明，除原本請求之
    462之4地號土地不當得利外，另追加394地號土地不當得利
    ，並按民事更正聲明狀往前追溯5年，以104年9月23日作為3
    94地號土地不當得利起算之始點(462之4地號不當得利之起
    算時間不變，仍以103年12月31日作為該地號之不當得利起
    算始點)，本件原告請求被告彭瓊緩給付之不當得利，計算
    明細見補償金計算表(見本院卷㈠第155頁)，如聲明第二項所
    示。
　㈤被告林玉鳳答辯30號房屋自60年9月6日辦理建物所有權登記
    即存續至今，並未拆除重建，且提出本院109年度北簡字第5
    073號民事判決為證，30號房屋及其坐落土地，除於64年間
    因饒河街道路拓寬工程部分土地及建物被徵收，所有權人蔡
    榮藏等人領有土地及土地改良物拆遷補償費外，剩餘之土地
    及建物，另於68年間因八德路拓寬工程再被徵收，且建物全
    部拆除，有原證五之八德路工程用地征收補償地價清冊、工
    程段內拆遷合法房屋補償表、拆遷合法建築物補償費計算表
    及拆除平面圖(表中地址誤植為八德路四段30號 )、保證書
    、切結書可證，可知蔡榮藏等人原有門牌號碼饒河街30號房
    屋確實於68年間全部拆除，109年度北簡字第5073號確認房
    屋所有權事件中證人戴寶杉所言不實，不足採信，現存30號
    房屋為另一未辦保存登記之新建物。又被告林玉鳳於收受支
    付命令後，於109年3月27日所提支付命令聲明異議狀中自承
    對於30號房屋有合法管理之使用權源，復於109年10月29日
    民事陳述意見狀中表明確有使用30號房屋，並出租與訴外人
    戴寶杉經營快炒店至今，足見30號房屋全部為被告林玉鳳單
    獨管理使用，原告自得依不當得利法律關係，請求被告林玉
    鳳返還其所受利益予原告。
　㈥另被告林玉鳳抗辯「臺北市市有房地被無權占用使用補償金
    計收原則」(下稱補償金計收原則)中有關騎樓、簡易攤位、
    廣告牌、堆置物無權占用市有土地之使用補償金計收標準及
    適用條件，其中補償金計收原則第四點雖規定，占建物地面
    層部分為騎樓供公眾通行者，該地面層供騎樓使用面積，其
    無權占用補償金，依第三點規定計算金額五十計收，然是否
    打折計收使用補償金管理機關係有裁量之權，被告二人無權
    占用市有土地，占用範圍中雖有部分為騎樓，但被告二人於
    騎樓占用部分均設有攤位作為營業使用，非單純僅供公眾通
    行之用，並無該條之適用。又補償金計收原則第五點雖規定
    被占用市有土地、建物，於管理機關提起訴訟前，占用人依
    照所訂期限騰空返還者，不當得利金額可以減收，但被告二
    人收催告並未依限返還土地，自無上開規定適用。
  ㈦被告彭瓊緩抗辯適用補償金計收原則第四點、第五點部分，
    同上所述。另32號及34號房屋雖為已登記之建物，然其辦理
    保存登記之建物坐落之基地為臺北市○○區○○段0○段000地號
    土地，32號及34號房屋依據測量結果，除使用原坐落之基地
    外，另無權占用原告經管之394、462之4地號土地，原告請
    求被告彭瓊緩給付無權占用系爭土地之相當於租金之不當得
    利，於法有據。
　㈧並聲明：㈠被告林玉鳳應給付原告3,735,029元，其中3,720,2
    79元自支付命令送達之翌日起，其餘14750元自109年9月26
    日起，均至清償日止，按年息百分之五計算之利息；並自10
    9年3月1日起至返還如附圖A、B部分土地之日止，按月給付
    原告70,852元。㈡被告彭瓊緩應給付原告2,579,454元，其中
    1,845,243元，自支付命令送達之翌日起，其餘734,211元，
    自109年9月26日起，均至清償日止，按年息百分之五計算之
    利息；並自109年3月1日起至返還附圖C、D部分土地之日止
    ，按月給付原告49,539元。㈢原告願供擔保，請准宣告假執
    行。
二、被告林玉鳳答辯意旨略以：
  ㈠現存30號房屋於33年5月20日前即已存在，房屋原所有人向臺
    北市松山地政事務所辦理建物所有權登記，被告林玉鳳前夫
    蔡榮藏因買賣關係取得房屋4分之1應有部分，並於60年9月6
    日辦畢建物所有權移轉登記，有房屋舊制登記簿及異動索引
    、建物所有權狀可參(被證1、2)，足以證明30號房屋應有合
    法使用坐落土地之權利始能向地政機關辦理所有權登記，並
    由蔡榮藏登記取得房屋4分之1應有部分。嗣臺北市政府於64
    年間因辦理道路徵收拓寬工程拆除房屋5.55坪，有109年2月
    20日北市工新配字第1093009617號函之訴願答辯書檢附之證
    物3第2頁及第2頁反面饒河街打通工程工區範圍內合法房屋
    調查測量基本資料卡編號7房屋拆除狀況資料及照片可稽(被
    證3)，蔡榮藏就房屋經徵收拆除後留存之土造建物因美觀及
    防水考量，修建30號建物本體現況所示之磁磚外飾，亦有外
    觀照片、房屋承租人戴寶杉於本院109年度北簡字第5073號
    原告蔡明志(即被告林玉鳳之子)與被告臺北市政府間確認系
    爭房屋所有權存在事件之證詞(被證4、16)。再參考30號房
    屋隔壁32、34號房屋之部分範圍亦為臺北市政府前開道路拓
    寬工程所拆除並就留存之建物本體重新修建，其饒河街32、
    34號房屋現存之柱子外飾磁磚與30號房屋之外飾磁磚顯見為
    顏色、尺寸均相同之材質，亦有臺北市○○○○○○○○○○於00○00○
    00○○○○○街00○00號房屋拆除合法建築物剩餘部分就地整建完
    工證明書、房屋現況照片、饒河街32、34號房屋現況照片可
    稽（被證4、5、6），足以證明30號房屋於64年間曾有部分
    拆除後重新修建並持續使用至今之事實。
　㈡30號房屋為依法辦畢保存登記之建物，為被告之子蔡明志所
    有並出租予訴外人戴寶杉，經本院109年度北簡字第5073號
    判決認定在案，參酌臺北市政府先後於64年12月19日、68年
    3月21日徵收取得房屋坐落土地之所有權，有松山區寶清段
    七小段394、462之4地號土地登記謄本可稽（被證7、18），
    足以證明30號房屋現存建物本體於臺北市政府徵收其房屋坐
    落之土地前即已合法存在，依據64年7月24日公布之土地法
    第215條規定，臺北市政府於64年、68年徵收30號房屋坐落
    土地時並未依法一併徵收房屋現存建物本體，房屋所有人蔡
    明志自得就房屋為原來之使用，被告林玉鳳僅協助蔡明志向
    承租人收取租金，原告請求被告林玉鳳給付不當得利，應無
    理由。
　㈢蔡榮藏於60年9月6日取得房屋4分之1權利範圍，臺北市政府
    先後於64年12月19日、68年3月21日徵收取得房屋坐落之394
    、462之4地號土地，被告林玉鳳與蔡榮藏已於92年6月23日
    離婚，蔡榮藏於97年1月21日去世後30號房屋4分之1權利範
    圍應由被告之子蔡明志繼承(被證8、13)，足見蔡明志與房
    屋其餘共有人與臺北市政府間於房屋所坐落之土地範圍依法
    存有租賃關係，原告起訴主張被告無權占用其所經管之土地
    ，應無理由。
　㈣30號房屋騎樓坐落在系爭土地面積為13.42平方公尺，倘法院
    認定原告得請求被告給付使用補償金，仍應依計算金額之50
    ％作為原告得向被告請求之數額。又原告請求被告給付土地
    補償金數額約為每月每平方公尺1,074元，確屬過高，應有
    酌減之必要。末查，原告請求103年12月31日至104年2月10
    日補償金部分，已逾五年請求權時效而消滅，原告此部分之
    請求，應無理由。並聲明：原告之訴駁回，如受不利判決，
    願供擔保請准宣告免為假執行。
三、被告彭瓊緩答辯意旨略以：
　㈠被告彭瓊緩係於104年間自前手買受系爭32、34號房屋及其坐
    落土地，自前手取得建物後並未再為任何增建，對於原告指
    摘被告有無權占用之情形，實屬無妄。
　㈡附圖C部分(11平方公尺)，依補償金計收原則第5點第1項第4
    、5、6款，於設置廣告牌、堆置物、簡易攤位等設施，依計
    收金額百分之30計收。被告占用394地號部分均為廣告牌、
    堆置物、簡易攤位等設施，此原告並未爭執，此部分應依計
    收金額百分之30計收，被告建物合法重建後，經臺北市政府
    派員實地查驗相符，並無越界情事，附圖C部分顯非建物本
    體，而為廣告牌、堆置物、簡易攤位等設施，有被證二、三
    、四可證。原告主張補償金計收原則第5點規定，減價計收
    需合於「於管理機關提起訴訟前，占用人依照所訂期限騰空
    返還者」之要件，然原告於起訴時乃至寄發支付命令，均未
    提及394地號占用事實，訴訟中原告始為追加，附圖C部分占
    用事實並未通知定期騰空，縱有占用事實，應依法酌減為百
    分之30計價。
　㈢附圖D部分(33平方公尺)應依補償金計收原則第4點規定計算
    費用。附圖D部分(33平方公尺)係作騎樓使用，且該部分面
    臨八德路，並未有設攤情形，縱認有占用事實，亦應依法酌
    減為百分之50計價。末按，原告固以補償金計收原則為其依
    據，然該原則為行政機關內部行政規則，並無規制人民權利
    義務之效力，仍應適用土地法第97條第1項規定，系爭土地
    坐落位置雖為臺北市區，但偏離市中心，且醫院、學校、公
    園綠地均付之闕如，自不宜以百分之十為準，而應考量以百
    分之四為允妥。並聲明：原告之訴駁回，如受不利判決，願
    供擔保請准宣告免為假執行。
四、本件系爭土地由原告為管理機關，系爭30號房屋、被告彭瓊
    緩所有32號及34號房屋坐落於系爭土地上，建物占用系爭土
    地之面積，業經臺北市松山地政事務所測量繪製，有附圖在
    案，30號房屋占有如附圖A、B部分，32號及34號房屋占有如
    附圖C、D部分等情，有土地登記謄本、複丈成果圖、原告機
    關公函等件在卷可憑，並為兩造所不爭，堪以認定。
五、原告請求被告林玉鳳給付3,735,029元,及自109年3月1日起
    至返還附圖A、B部分土地時止，按月給付70,852元，係以被
    告林玉鳳單獨管理使用30號房屋，原告自得依不當得利法律
    關係，請求被告林玉鳳返還所受利益予原告，惟此已經被告
    林玉鳳否認，辯稱30號房屋係原有建物拆除後整建而成，及
    蔡榮藏97年1月21日去世後，30號房屋權利由被告之子蔡明
    志繼承，被告林玉鳳僅協助蔡明志向承租人收取租金而已，
    經查：
　㈠按土地法第215條及土地徵收條例第5條均規定，徵收土地時
    ，其改良物應一併徵收。所稱一併徵收，指同其被徵收之處
    置。按受僱人、學徒、家屬或基於其他類似之關係，受他人
    之指示，而對於物有管領之力者，僅該他人為占有人，民法
    第942條定有明文。是否係指示人之占有輔助機關，仍須以
    內部間是否具有受僱人、學徒、家屬或基於其他類似之從屬
    關係定之，此觀其立法理由自明。而「占有」係對於物得為
    支配，排除他人干涉，而具有一定法律效力之社會事實，其
    成立須對物具有事實上之管領力；有無事實上管領力，應依
    具體個案決定；「輔助占有」則指基於特定從屬關係，受他
    人（占有人）指示，而對於物為事實上之管領，非受他人指
    示之占有，即不存在占有輔助關係，最高法院107年度台上
    字第2341號、110年度台上字第2156號判決意旨可參。
　㈡查，原30號房屋本為訴外人蔡榮藏與他人共有，為兩造所不
    爭執，而30號房屋坐落之系爭土地即臺北市○○區○○段0○段00
    0地號土地、同小段462之4地號土地係經徵收而為臺北市政
    府所有，並由原告管理，亦有土地謄本可稽。而原來之30號
    房屋及其坐落土地，於64年間因饒河街道路拓寬工程部分土
    地及建物被徵收，所有權人蔡榮藏等人領有土地及土地改良
    物拆遷補償費外，剩餘之土地及建物，另於68年間因八德路
    拓寬工程再被徵收，且建物全部拆除，亦有原證五之八德路
    工程用地征收補償地價清冊、工程段內拆遷合法房屋補償表
    、拆遷合法建築物補償費計算表及拆除平面圖(表中地址誤
    植為八德路四段30號)、保證書、切結書在卷可憑（見本院
    卷㈠第299至309頁），可知原有之30號房屋因坐落之系爭土
    地遭臺北市政府徵收而一併補償拆遷完畢。被告雖辯稱僅徵
    收部分房屋，事後仍就原有建物本體整修云云，並提出被證
    3、4、5、6之訴願答辯書檢附證物、饒河街32、34號房屋拆
    除合法建築物剩餘部分就地整建完工證明書、照片、饒河街
    32、34號房屋現況照片為據，然另名被告彭瓊緩已於言詞辯
    論意旨狀中指明該30號房屋全部建物均為違建，沒有自有建
    地，與被告彭瓊緩所有為合法建物不同，特予澄清等語(見
    本院卷㈠第374頁)，是依另名被告彭瓊緩之說法，現存30號
    房屋應係後來建造之違章建築，而非原有30號房屋整建而成
    ，又依臺北市拆除合法建築物賸餘部分就地整建自治條例第
    8條第1項規定，就地整建之基地係他人所有，如無法取得土
    地使用權同意書者，不得申請就地整建，僅得沿拆除線以原
    質料或相近材質，照賸餘高度做門面修復，可知合法建築物
    因徵收而有剩餘部分得就地整建者，應係對房屋剩餘部分之
    基地有所有權，或雖非房屋基地所有權人，但已取得土地使
    用同意書者，始可就建物剩餘部分進行整建，斯時，原有30
    號房屋坐落之基地已因徵收而非被告所有，被告又未能舉證
    取得同意書，被告所辯自非可採。況前開基本資料卡記載拆
    除部分雖為5.55坪（見本院卷㈠第72頁），惟於68年補償地
    價清冊中就30號房屋之拆除範圍已載明為全部（見本院卷㈠
    第303、305頁），且蔡榮藏領取補償費時並出具同意拆除之
    保證書及切結書(見本院卷㈠第307、309頁)，足見現存30號
    房屋並非原有房屋整建而成，應係原有30號房屋拆除後重新
    搭建而成，現存30號房屋自無占用系爭土地之本權。
　㈢現存30號房屋雖無占有系爭土地之本權，惟原告主張30號房
    屋為被告林玉鳳單獨管理使用云云，則經被告否認，查本院
    109年度北簡字第5073號原告與訴外人蔡明志間確認30號房
    屋所有權存在事件之判決，已經認定該30號房屋為訴外人蔡
    明志因繼承而有4分之1之所有權，有該判決書可憑（見本院
    卷㈠第263頁），現存30號房屋並非原有建築，原有建築已經
    拆除，已如前述，惟30號房屋本即由蔡榮藏管領使用，應無
    疑問，而被告林玉鳳已於92年6月23日與蔡榮藏離婚，則當
    蔡榮藏97年1月21日死亡時，30號房屋之權利自應由其子蔡
    明志繼承而取得，林玉鳳彼時已非蔡榮藏之繼承人，對30號
    房屋自無單獨管領使用之權利，是被告林玉鳳所辯30號房屋
    權利由蔡明志繼承，伊僅協助蔡明志向承租人收取租金而已
    ，符合常情，當屬可信，至原告另舉臺灣高等法院109年度
    上易字第291號民事判決主張林玉鳳為30號房屋所有人，惟
    該判決並未就30號房屋所有或管領使用權之歸屬審理判斷，
    自不能拘束本院，原告對此應係誤會。準此，被告林玉鳳就
    30號房屋並非權利人，並非30號房屋之占有人，僅係受蔡明
    志指示協助管理30號房屋之占有輔助人，則原告向林玉鳳請
    求30號房屋無權占用如附圖A、B部分土地之不當得利，自屬
    無據。
六、原告請求被告彭瓊緩給付如訴之聲明第二項所示之金額及利
    息，被告彭瓊緩於結案辯論時單就原告計算部分(即原告依
    附圖C、D所示面積依土地法及補償金計收原則計算如聲明第
    二項所示不當得利)不爭執(見本院卷㈡第17頁)，惟辯稱被告
    彭瓊緩係於104年間自前手買受系爭32、34號房屋及其坐落
    土地，並未再為任何增建，原告指摘被告無權占用，實屬無
    妄，附圖C部分(11平方公尺)為廣告牌、堆置物、簡易攤位
    等設施，應依計收金額百分之30計收，附圖D部分(33平方公
    尺)係作騎樓使用，應酌減為百分之50計價，及系爭土地偏
    離市中心，應考量減收以百分之四為妥，經查：　　
　㈠原告主張被告彭瓊緩所有32、34號房屋無權占用系爭土地，
    有附圖為據，附圖係本院於109年8月4日履勘現場並囑託臺
    北市松山地政事務所據此繪製之土地複丈成果圖，依附圖記
    載，32號及34號房屋占有如附圖C、D部分，被告彭瓊緩並不
    能舉證證明其占有之本權，自屬無權占有。
　㈡就附圖C部分，原告對32、34號房屋無權占有系爭土地，已據
    土地法及補償金計收原則請求被告彭瓊緩返還不當得利，被
    告彭瓊緩雖辯稱附圖C部分為廣告牌、堆置物、簡易攤位等
    設施，應依計收金額百分之30計收云云，已經原告否認，惟
    查，兩造就被告彭瓊緩於附圖C部分設有攤位多年之事，並
    不爭執，並有現場照片在卷可稽（見本院卷㈠第257至258頁
    ），附圖C部分雖未有建築物增建或擴建之情事，然確實設
    有攤位營業，顯有排除他人干涉使用土地之意思及行為而為
    占有，依補償金計收原則第5條第1項，減價計收需合於「於
    管理機關提起訴訟前，占用人依照所訂期限騰空返還者」之
    要件，然被告並未騰空攤位等設施交還該附圖C部分土地，
    自與減價計收之要件不合，被告彭瓊緩雖又辯稱原告於訴訟
    中始為追加，並未通知定期騰空云云，然被告彭瓊緩占有附
    圖C部分土地係供設攤營業之用，並無意交還土地，已可認
    定，被告所辯自非可採。
　㈢就附圖D部分，原告對32、34號房屋無權占有系爭土地，已據
    土地法及補償金計收原則請求被告彭瓊緩返還不當得利，被
    告彭瓊緩雖辯稱附圖D土地部分，係作騎樓使用，且該部分
    面臨八德路，並未有設攤情形，應酌減為百分之50計價云云
    ，已經原告否認，經查，附圖D土地部分現供作騎樓使用，
    雖未擺攤占有，但經本院現場勘驗結果，騎樓部分係與營業
    區塊結合，公眾通行顯然不便，於本件言詞辯論終結時，未
    見被告提出改善，自與補償金計收原則第四點減價計收之用
    意在於便利公眾通行之要件不合，被告所辯自非可採。
七、綜上所述，原告依不當得利請求被告彭瓊緩給付如聲明第二
    項所示，為有理由，應予准許。至原告請求被告林玉鳳返還
    不當得利部分，則無理由，應予駁回。
八、原告勝訴部分，爰宣告假執行，併酌定被告得供相當擔保免
    為假執行。至原告敗訴部分，其假執行之聲請已失去依據，
    應予駁回。　　
九、本件事證已臻明確，兩造其餘之攻防方法及所提證據，經本
    院斟酌後，認均不足以影響本判決之結果，爰不逐一論述，
    附此敘明。
據上論結，本件原告之訴為一部有理由、一部無理由，依民事訴
訟法第79條，判決如主文。
中　　華　　民　　國　　110 　年　　10　　月　　20　　日
                  民事第四庭法　官 陳正昇
以上正本係照原本作成。
如對本判決上訴，須於判決送達後20日內向本院提出上訴狀。如
委任律師提起上訴者，應一併繳納上訴審裁判費。
中　　華　　民　　國　　110 　年　　10　　月　　20　　日
                            書記官 廖宣惟
　　　　　　　　　
附表：
一、被告彭瓊緩應給付原告新臺幣2,579,454元，其中新臺幣1,8
    45,243元自民國109年3月13日起，其餘新臺幣734,211元自
    民國109年9月26日起，均至清償日止，按年息百分之五計算
    之利息。
二、被告彭瓊緩應自民國109年3月1日起至返還如附圖C、D部分
    土地之日止，按月給付原告新臺幣49,539元。　　
三、本判決第一項於原告以新臺幣86萬元為被告供擔保後，得假
    執行。但被告如以新臺幣2,579,454元，為原告預供擔保，
    得免為假執行。
四、本判決第二項於每月原告以新臺幣16,000元為被告供擔保後，得假執行，但被告如按月以新臺幣49,539元為原告供擔保，得免為假執行。